臺灣新北地方法院板橋簡易庭小額民事判決
111年度板小字第930號
原      告  泰安產物保險股份有限公司

法定代理人  李松季  


訴訟代理人  賴德謙  
            詹偉佑  
被      告  邱韋喆  

法定代理人  邱一桓  
上列當事人間請求侵權行為損害賠償事件，本院於民國111年6月
23日言詞辯論終結，判決如下：
    主  文
被告應給付原告新臺幣貳萬參仟參佰參拾壹元，及自民國一百一
十一年一月二十三日起至清償日止，按週年利率百分之五計算之
利息。
訴訟費用新臺幣壹仟元由被告負擔。
本判決得假執行。
    理由要領
一、按物被毀損時，被害人除得依民法第196條請求賠償外，並
    不排除民法第213條至第215條之適用。依民法第196條請求
    賠償物被毀損所減少之價額，得以修復費用為估定之標準，
    但以必要者為限（例如：修理材料以新品換舊品，應予折舊
    ）。被害人如能證明其物因毀損所減少之價額，超過必要之
    修復費用時，就其差額，仍得請求賠償【最高法院77年度第
    9次民事庭會議決議㈠可資參照】。經查，系爭車牌號碼000-
    0000號自用小貨車（下稱系爭車輛）修復費用為新臺幣（下
    同）25,859元（含工資22,879元、零件2,980元），有國都
    股份有限公司出具之估價單及統一發票存卷可參。惟該修復
    費用中零件部分既係以新品更換舊品，則應扣除折舊後計算
    其損害。再依行政院財政部發布之「固定資產耐用年數表」
    規定，運輸業用客車、貨車，其耐用年數為4年，並依同部
    訂定之「固定資產折舊率表」規定，耐用年數4年依定率遞
    減法之折舊率為千分之438。準此，系爭車輛於民國107年6
    月出廠，有系爭車輛行車執照乙紙在卷足憑，至本件事故發
    生之110年9月29日，系爭車輛之實際使用年數為3年4月，故
    原告就零件部分得請求之金額應以452元為限（計算式詳附
    表），加計毋須折舊之工資22,879元，共23,331元，即為原
    告得請求之修復費用。
二、又按當事人主張有利於己之事實者，就其事實有舉證之責任
    ，民事訴訟法第277條前段定有明文。被告雖抗辯系爭車輛
    修復費用過高云云，惟查，系爭車輛撞擊位置為後車尾處，
    此為被告所不爭執，觀諸道路交通事故照片，亦可見系爭車
    輛後保險桿有明顯車損，復參酌前開估價單修復項目皆為車
    尾部位，維修項目與系爭車輛損傷位置一致，核屬必要之維
    修，被告雖抗辯修復費用過高，然未舉證以實其說，揆諸前
    開說明，其所執上開辯解，自難認可採。
三、從而，原告依保險代位及侵權行為損害賠償之法律關係，請
    求被告給付23,331元，及自起訴狀繕本送達翌日即111年1月
    23日起至清償日止，按週年利率百分之5計算之利息，為有
    理由，應予准許。
四、本件係適用小額訴訟程序所為被告敗訴之判決，依民事訴訟
    法第436條之20，應依職權宣告假執行。並依民事訴訟法第4
    36條之19第1項規定，確定本件訴訟費用額為第一審裁判費1
    ,000元，由被告負擔。
中　　華　　民　　國　　111 　年　　7 　　月　　21　　日
                  臺灣新北地方法院板橋簡易庭
                        法  官  陳怡親
以上為正本係照原本作成。
如不服本判決，應於收受送達後20日內以違背法令為理由向本院
提出上訴狀（上訴理由依法應表明一、原判決所違背之法令及其
具體內容。二、依訴訟資料可認為原判決有違背法令之具體事實
。）如於本判決宣示後送達前提起上訴者，應於判決送達後20日
內補提上訴理由書（須附繕本），如未於上訴後20日內補提合法
上訴理由書，法院得逕以裁定駁回上訴。
中　　華　　民　　國　　111 　年　　7 　　月　　21　　日
                        書記官  劉芷寧
附表：
折舊時間           金額
第1年折舊值        2,980×0.438=1,305
第1年折舊後價值    2,980-1,305=1,675
第2年折舊值        1,675×0.438=734
第2年折舊後價值    1,675-734=941
第3年折舊值        941×0.438=412
第3年折舊後價值    941-412=529
第4年折舊值        529×0.438×(4/12)=77
第4年折舊後價值    529-77=452